臺灣臺南地方法院刑事判決　　　　　　　 94年度易字第372號
公　訴　人　臺灣臺南地方法院檢察署檢察官
被　　　告　甲○○　男　49歲.
右列被告因傷害案件，經檢察官提起公訴（九十四年度毒偵字第
三八七０號），本院判決如下：
    主  文
甲○○傷害人之身體，處有期徒刑肆月，如易科罰金，以佰元
折算壹日。
    事  實
一、緣甲○○與乙○均為台南市○區○○○路西門町跳蚤市場內
    之攤販。甲○○於民國九十四年二月十日十四時許，行經乙
    ○攤位時，竟基於傷害之故意，乘乙○販售商品，未注意之
    際，從後持乙○所有，置於乙○斜後方之喇叭音箱丟擊乙○
    肩部，致乙○受有右肩鎖骨關節脫臼、頭部挫傷等傷害。
二、案經乙○訴由台南市警察局第五分局報告台灣台南地方法院
    檢察署檢察官偵查起訴。
    理  由
一、訊據被告甲○○於偵審中固均坦承案發當日在現場，惟矢口
    否認涉有傷害罪嫌，於警訊及偵查中辯稱：係因人多不慎擠
    到喇叭音箱，使之倒下，撞擊告訴人乙○成傷云云，復於本
    院審理時辯稱：告訴人乙○所受傷勢與其無涉，不知何人毆
    擊告訴人成傷，伊並未傷害乙○云云。
二、經查：
（一）告訴人乙○於九十四年二月十日十四時許，在台南市○區
      ○○○路西門町跳蚤市場內遭其所有之喇叭音箱砸傷，而
      受有右肩鎖骨關節脫臼、頭部挫傷等傷害一節，業據告訴
      人於本院審理時以證人身份結證屬實，並有重仁骨科醫院
      九十四年二月十五日診斷證明書一份在卷可稽，此部分事
      實應堪認定。
（二）證人即當時亦在現場之乙○助理丙○○於偵審中均結證稱
      ：當日曾見被告持乙○放置於車頭處之喇叭音箱砸向乙○
      ，乙○旋即倒地，其即上前質問被告為何毆打乙○，雙方
      乃發生口角等語（參見偵卷第十頁、本院卷第三六頁），
      且始終一致。並參以被告聲請傳喚之證人即當時亦在西門
      町跳蚤市場擺設攤位之徐國強於本院結證稱：雖未看見乙
      ○如何受傷，惟乙○被打後，即見丙○○與被告在爭吵，
      丙○○並指責被告毆打乙○等語（參見本院卷第三二頁）
      ，足見證人丙○○前開證詞確屬有據，與事實相符，應堪
      採信。
（三）被告於警訊及偵查中先供稱告訴人乙○所受傷勢係其不慎
      撞倒喇叭音箱並因而碰撞乙○肩部所致等語（參見警卷第
      二頁、偵卷第十頁），復於本院改稱：不知告訴人乙○所
      受傷傷勢何人所造成，與其無涉云云（參見本院卷第四三
      頁），其先後供述顯有出入，是否可信，已非無疑。況本
      案喇叭音箱高約八十三公分一節，業據證人丙○○於本院
      審理時，當庭陳述屬實（參見本院卷第三六頁），並有該
      喇叭音箱之照片二紙（參見偵卷第一三頁），而該音箱與
      告訴人乙○距離超過一公尺等情，亦據證人丙○○及被告
      於本院審理時陳明在卷（參見本院卷第三七頁、第四五頁
      ），是以該喇叭音箱之高度及告訴人之距離等情狀綜合以
      觀，縱喇叭音箱遭人推擠倒地，亦無法撞擊告訴人乙○肩
      部。被告於警訊及偵查中所辯，顯與常情有違，尚無可採
      。又被告於本院審理時另辯稱：倘係其傷害告訴人，其當
      無留置於原地之理云云。然傷害之行為人，是否立即離開
      現場，依行為者個人當時之考量因素及判斷依據而有所不
      同，並無必然離去或留置之情狀。被告據此辯稱其並非毆
      擊告訴人者云云，無可採信。
（四）綜上所述，被告傷害犯行明確，堪以認定，應依法論科。
二、核被告所為係犯刑法第二百七十七條第一項之傷害罪。爰審
    酌被告於大庭廣眾之下，無故毆擊告訴人、告訴人所受傷勢
    、迄今尚未賠償告訴人所受損害、犯罪後否認犯行之態度等
    一切情狀，量處如主文所示之刑，並諭知易科罰金之折算標
    準，以資懲儆。
據上論斷，應依刑事訴訟法第二百九十九條第一項前段，刑法第
二百七十七條第一項、第四十一條第一項前段、罰金罰鍰提高標
準條例第一條前段、第二條，判決如主文。
本案經檢察官丁○○到庭執行職務
中　　華　　民　　國　　94　　年　　7 　　月　　27　　日
　　　　　　　　　刑事第二庭    審判長法　官　陳振謙
                                      法  官  鄭燕璘
                                      法  官  卓穎毓
以上正本證明與原本無異。
如不服本判決，應於收受送達後十日內向本院提出上訴書狀（應
附繕本）。
  　　　　　　　　　　　　　　　      書記官  秦建華
中　　華　　民　　國　　94　　年　　7 　　月　　27　　日
附錄法條：
中華民國刑法第277條
(普通傷害罪)
傷害人之身體或健康者，處3年以下有期徒刑、拘役或1千元以下
罰金。
犯前項之罪因而致人於死者，處無期徒刑或7 年以上有期徒刑；
致重傷者，處3年以上10年以下有期徒刑。
